# 请教陈版主房地产自持的商铺转固定资产缴纳的大修基金的会计处理

提问人：cit 时间：2014-02-19 10:29:51
请教陈版主，房地产公司自持的商业办理产权分户缴纳的大修基金计入哪里？ 我的意见是计入固定资产成本，理由如下，请教是否正确？
中华人民共和国建设部 中华人民共和国财政部令 第　 165 　号住宅专项维修资金管理办法 第八条　出售公有住房的，按照下列规定交存住宅专项维修资金： 　　（一）业主按照所拥有物业的建筑面积交存住宅专项维修资金，每平方米建筑面积交存首期住宅专项维修资金的数额为当地房改成本价的2%。 　　（二）售房单位按照多层住宅不低于售房款的20%、高层住宅不低于售房款的30%，从售房款中一次性提取住宅专项维修资金。 第十五条　业主大会成立后，应当按照下列规定划转业主交存的住宅专项维修资金：
（一）业主大会应当委托所在地一家商业银行作为本物业管理区域内住宅专项维修资金的专户管理银行，并在专户管理银行开立住宅专项维修资金专户。 第三章　使用 第十八条　住宅专项维修资金应当专项用于住宅共用部位、共用设施设备保修期满后的维修和更新、改造，不得挪作他用。 　　第十九条　住宅专项维修资金的使用，应当遵循方便快捷、公开透明、受益人和负担人相一致的原则。 从维修基金条例看，用途用于房产项目公共支出，不用于购房者的私有房地产部分支出，因此属于购房者法定的成本。 企业会计准则第 4 号――固定资产第八条：外购固定资产的成本，包括购买价款、相关税费、使固定资产达到预定可使用状态前所发生的可归属于该项资产的其他费用。

回答人：chenyiwei
维修基金属于购入时法定必须缴纳的基金，且归全体业主共有而不能量化到特定的业主，后续转让或以其他方式处置房产时也不能再收回，因此基于你说的理由，计入房屋建筑物成本是合适的。

提问人：2009one 时间：2014-02-20 01:16:20
继续请教陈版主，办理产权分户缴纳的维修基金属于税费的“费”吗？假如房地产商以后在出售商铺时候，开发商除房价外另外向业主收取维修基金呢？这种情况又怎么计量？

回答人：chenyiwei
遵循上述同一原则处理。